Mateus Schenkel

Sobre mim

Organizado e proativo com 1 ano de experiência trabalhando com análise de dados e criação de automações complexas no ramo da logística, e mais de 2 anos trabalhando em posições financeiras, sou uma pessoa movida por resultados e de rápido aprendizado.

Educação

Universidade Metropolitana

Outubro 2023 – Abril 2024

Administração de Banco de Dados, MBA

Universidade Feevale

Janeiro 2019 – Julho 2022

Gestão Financeira, Tecnologo

Experiência

Multi Armazéns, Analista de Dados Jr

Agosto 2022 – Atual

- Responsável pela coleta e análise de dados do banco de dados OracleDB.
- Desenvolvimento e otimização de consultas SQL para extrair informações relevantes.
- Conexão automatizada com Power Query Online para criação de Dataflows no Power BI.
- Contribuição para a tomada de decisões baseada em dados por meio de relatórios e visualizações.
- Desenvolvi projetos de automações completos para clientes, desde a coleta de dados através do banco de dados, uso de inteligência de dados com Linguagem M e DAX, até o envio da informação do inventário com alertas para os clientes por email, e compartilhamento dos dados via MS SharePoint.

DBK, BPO Financeiro

Novembro 2021 – Abril 2022

- Performei conciliações bancárias
- Forneci todo o suporte aos parceiros de negócios
- Trabalhei na rotina diária de contas a pagar e a receber
- Gerenciei o processo de verificação, registo e envio de faturas
- Provi suporte ao departamento de contabilidade
- Gerenciei os cartões das empresas

MVL, Assistente Financeiro

Janeiro 2020 - Setembro 2021

- Performei a folha de pagamento mensal
- Trabalhei na rotina diária de contas a pagar e a receber
- Gerenciei o processo de verificação, registo e envio de faturas
- Colaborei com o departamento de recursos humanos

Certificações

- Microsoft Power BI Para Business Intelligence e Data Science Data Science Academy
- Comunicação e Oratória Conquer
- Produtividade e Gestão de tempo Conquer
- Formação em Liderança Conquer
- Lidando com Conflitos PMI
- SAP ERP Essential Training LinkedIn
- Jornada Python Hashtag Treinamentos

Habilidades

- MS Power BI
- MS Power Query
- MS Excel
- MS Power Automate
- MS Power Point
- MS Outlook
- MS Word
- DAX
- Linguagem M
- SQL
- Python

Idiomas

- Português nativo
- Inglês avançado